臺灣臺中地方法院行政訴訟判決
110年度交字第329號
原      告  何敏微

訴訟代理人  何建男
被      告  臺中市交通事件裁決處
                    設臺中市○○區○○○路00號
代  表  人  黃士哲  住同上
訴訟代理人  黃曉妍律師
上列當事人間交通裁決事件，原告不服被告民國110年7月19日中
市裁字第68-GDH527532、68-GDH527624、68-GDH527591、68-GDH
626231號共4件裁決書所為之處分，提起行政訴訟，本院判決如
下：
    主  文
原告之訴駁回。
訴訟費用新臺幣參佰元由原告負擔。
    事實及理由
一、程序事項：按行政訴訟法第237條之7規定，交通裁決事件之
    裁判，得不經言詞辯論為之。本件屬交通裁決事件，依兩造
    所述各節及卷內資料其事證已臻明確，本院認無經言詞辯論
    之必要，爰不經言詞辯論而為判決。
二、事實概要：原告所有號牌ALX-3516號自用小客車(下稱系爭
    車輛)先後於：㈠民國110年4月12日12時27分許，㈡110年4月1
    5日11時24分許，㈢110年4月16日12時27分許，㈣110年5月13
    日17時18分許，停放於臺中市西屯區工業區三十九路53號(
    下稱系爭地點)附近，因「在禁止臨時停車處所停車」之違
    規行為，遭民眾分別於110年4月14日、110年4月15日、110
    年4月16日、110年5月13日檢具事證檢舉，為臺中市政府警
    察局第六分局(下稱舉發機關)員警認定該車違反道路交通管
    理處罰條例第56條第1項第1款之規定，先後逕行對車主即原
    告掣開第GDH527532、GDH527624、GDH527591、GDH626231號
    舉發違反道路交通管理事件通知單。原告未於到案期限檢具
    事證及應歸責人相關資料，向被告告知應歸責人，被告即依
    道路交通管理處罰條例第85條第4項規定，推定原告有過失
    ，並依道路交通管理處罰條例第85條第1項後段「仍依本條
    例各該違反條款規定處罰」之規定，先後續於110年7月19日
    以中市裁字第68-GDH527532、68-GDH527624、68-GDH527591
    、68-GDH626231號裁決書(下合稱原處分)，依道路交通管理
    處罰條例第56條第1項第1款及違反道路交通管理事件統一裁
    罰基準表之規定，按期限內到案之基準，分別裁處原告第1
    階段罰鍰新臺幣900元、罰鍰新臺幣900元、罰鍰新臺幣900
    元及罰鍰新臺幣（下同）900元。原告不服，提起本件訴訟
    。
三、原告主張略以：
  ㈠110年4月12日12時27分許第一次舉發及110年4月16日12時27
    分許第三次舉發，係舉發人後製之偽變造影像，有使公務員
    登載不實之偽造文書罪嫌。
  ㈡原告被人檢舉之處所，屬宜福工業公司大門側左邊榕樹下，
    該地處所並無禁止停車之任何指示標誌，亦無白線、行人行
    走線路、黃線之禁止臨停標誌、紅線之禁止停車指示標誌、
    框框線(即卸貨區)或禁止停車妨害交通之標示線等，故多年
    來被舉發之所在地確實屬宜福工業公司所有員工上班即行方
    便停車之處所，行之多年，原告依規上行下效，並無禁止臨
    停或違停之規定，該舉發為惡意舉發。
  ㈢系爭地點對面之公司員工，均將車輛停放於禁止停車之紅線
    標線內，並於該地點用餐、午睡，卻未遭裁罰，顯見被告未
    查證屬實即予裁罰，顯有違誤等語，並聲明：原處分撤銷，
    訴訟費用由被告負擔。
四、被告答辯則以：
  ㈠本件應適用之法律依據為道路交通管理處罰條例(下稱道交條
    例)第56條第1項第1款、第7條之1、第3條第1、3、10、11款
    、第85條第1項及第4項，道路交通安全規則(下稱道安規則)
    第111條第1項第1款、第112條第1項第1款等規定。
  ㈡案經轉據舉發機關110年6月11日中市警六分交字第110007011
    8號、110年7月27日中市警六分交字第1100091533號函復說
    明略以：「本案係民眾檢舉案件，經檢視影像發現旨案車輛
    違規行為，爰依規定逕行掣單舉發，違規行為臚列如下：(
    一)110年4月12日12時27分29秒，在臺中市西屯區工業區三
    十九路53號附近在禁止臨時停車處所停車。(二)110年4月15
    日11時24分23秒，在臺中市西屯區工業區三十九路53號附近
    在禁止臨時停車處所停車。(三)110年4月16日12時27分27秒
    ，在臺中市西屯區工業區三十九路53號附近在禁止停車處所
    停車。另何民所指舉發時間存有疑慮分，復經檢視檢舉相片
    內顯示時間至秒計，發現並無重複掣單疑義，併此敘明」及
    「本案係民眾檢舉案件，經檢視影像發現旨案車輛違規行為
    ，爰依規定逕行掣單舉發，違規行為臚列如下：(一)110年4
    月12日12時27分，在臺中市西屯區工業區三十九路53號附近
    在禁止臨時停車處所停車。(二)110年4月15日11時24分，在
    臺中市西屯區工業區三十九路53號附近在禁止臨時停車處所
    停車。(三)110年4月16日12時27分，在臺中市西屯區工業區
    三十九路53號附近在禁止停車處所停車。(四)110年5月13日
    17時18分，在臺中市西屯區工業區三十九路53號附近在禁止
    臨時停車處所停車」。
  ㈢次查舉發機關檢附之採證照片，確認：⒈單號GDH527532：202
    1年4月12日12：23：31時至12：27：29時系爭車輛)停放於
    系爭地點附近人行道上，並無人客上下車情形。⒉單號GDH52
    7624：2021/04/15 11：24：28至11：42：16時系爭車輛停
    放於系爭地點附近人行道上，並無人客上下車情形。⒊單號G
    DH527591：2021年4月16日12：22：46時至12：27：27時系
    爭車輛停放於系爭地點附近人行道上，並無人客上下車情形
    。⒋單號GDH626231：2021年5月13日17：14：58時至17：18
    ：30時系爭車輛放於系爭地點附近人行道上，並無人客上下
    車情形。
  ㈣原告主張被告認不足採，蓋因：依道安規則第111條第1項第1
    款規定，人行道不得臨時停車。又依道安規則第112條第1項
    第1款規定，禁止臨時停車處所不得停車。民眾拍照採照前
    後長達3分鐘，當時系爭車輛並無上下人客之情事，顯無法
    保持立即行駛之狀態，系爭車輛之行為核屬「停車」之行為
    ，系爭車輛停車處所為人行道，為禁止臨時停車處所，系爭
    車輛停放該處已該當道交條例第56條第1項第1款「禁止臨時
    停車處所停車」之要件，自應受罰。上開行為違規日期各異
    ，核屬數行為，自應依行政罰法第25條規定予以分別處罰等
    語，並聲明：原告之訴駁回，訴訟費用由原告負擔。
五、本院之判斷：
  ㈠按「汽車臨時停車時，應依下列規定：一、橋樑、隧道、圓
    環、障礙物對面、鐵路平交道、人行道、行人穿越道、快車
    道等處，不得臨時停車。」、「汽車停車時，應依下列規定
    ：一、禁止臨時停車處所不得停車。」、「本條例用詞，定
    義如下：三、人行道：指為專供行人通行之騎樓、走廊，及
    劃設供行人行走之地面道路，與人行天橋及人行地下道。」
    、「汽車駕駛人停車時，有下列情形之一者，處新臺幣600
    元以上1200元以下罰鍰：一、在禁止臨時停車處所停車。」
    ，道路交通安全規則第111條第1項第1款、第112條第1項第1
    款，道路交通管理處罰條例第3條第3款、第56條第1項第1款
    ，分別定有明文。
  ㈡查本件如事實概要所述之情事，有舉發機關第GDH527532、GD
    H527624、GDH527591、GDH626231號舉發違反道路交通管理
    事件通知單、舉發機關110年6月11日中市警六分交字第1100
    070118號、110年7月27日中市警六分交字第1100091533號函
    、原處分、送達證書、違規汽車車籍查詢等資料附卷可稽（
    見本院卷第23-24、21-22、19-20、17-18、71-72、97-98、
    101-104、105-107、109頁），堪信為真實。
  ㈢原告雖主張第一次、第三次舉發之照片係舉發人偽造；系爭
    地點為原告長期停車處所，未有任何禁止停車標誌；附近民
    眾將車輛停放於紅線內亦未遭到舉發，本件舉發為惡意舉發
    等語，惟查：
    ⒈按道交條例、道安規則規定，專供行人通行之人行道，禁
      止汽車臨時停車及停車。觀諸卷附照片（見本院卷第67-7
      0頁），原告於系爭地點停放汽車之位置，係水泥鋪設路
      面，略高於緊鄰之柏油道路，且有緣石與柏油道路作區隔
      ，依其外觀、位置，客觀上確係專供行人通行之人行道，
      堪認原告將汽車停放於人行道上。縱然現場未畫有禁止停
      車之紅色標線，亦未設置禁止停車標誌，惟人行道為禁止
      臨時停車處所之規定，為道交規則所明定，原告自難諉為
      不知。
    ⒉復查，第一次舉發（即第GDH527532號通知單）所附之照片
      ，照片右下角標示之時間分別為2021年4月12日12:23:31
      及2021年4月12日12:27:29；第三次舉發（即第GDH527591
      號通知單）所附之照片，照片時間則為2021年4月16日12:
      22:46及2021年4月16日12:27:27（見本院卷第82頁、第86
      頁），兩次舉發之時間間隔明顯有別，且照片畫面未有明
      顯偽變造痕跡，未有原告所稱後製顯影之情事，自難認該
      照片係舉發人偽造。
    ⒊又原告雖舉證系爭地點尚有其他民眾將車輛停放於禁止停
      車之紅色標線內，系爭地點顯然可合法停車，該舉發為惡
      意舉發等語。惟憲法上之平等原則，乃係要求行政機關對
      於事物本質上相同之事件作相同之處理，乃形成行政自我
      拘束，且憲法上之平等原則係指合法權利義務之平等，並
      不包含違法行為均不予取締制裁之不法平等，是以平等原
      則並非賦予原告得要求本件得不予舉發、裁罰，即不法行
      為並無平等原則之適用，並不能因此脫免其違規之裁罰，
      原告此部分主張，自不足採。
六、本件事證已臻明確，兩造其餘主張及陳述，經核於判決結果
    不生影響，爰不逐一論列，附此敘明。
七、本件第一審裁判費為300 元，應由原告負擔，爰確定第一審
    訴訟費用額如主文第2 項所示。
據上論結，本件原告之訴為無理由，依行政訴訟法第237 條之7
、第98條第1 項前段、第237 條之8 第1 項，判決如主文。
中　　華　　民　　國　　111 　年　　2 　　月　　9 　　日
　　　　　　　　　行政訴訟庭　法　官　楊萬益
上為正本係照原本作成。
如不服本判決，應於判決送達後20日內，向本院提出上訴狀並表
明上訴理由（原判決所違背之法令及其具體內容或依訴訟資料可
認為原判決有違背法令之具體事實），其未載明上訴理由者，應
於提出上訴後20日內向本院補提理由書（上訴狀及上訴理由書均
須按他造人數附繕本，如未按期補提上訴理由書，則逕予駁回上
訴），並應繳納上訴裁判費新臺幣750元。

中　　華　　民　　國　　111 　年　　2 　　月　　9 　　日
　　　　　　　　　　　　　　　書記官　林柏名